臺灣桃園地方法院民事判決　　　　　　　 96年度訴字第214號
原　　　告　乙○○
訴訟代理人　丙○○
被　　　告　甲○○
訴訟代理人　丁○○
上列當事人間請求損害賠償事件，原告就本院95年度訴字第2302
號妨害自由等案件提起附帶民事訴訟（96年度附民字第5 號），
經本院刑事庭裁定移送前來，於民國96年8 月8 日言詞辯論終結
，本院判決如下：
    主  文
被告應給付原告新台幣伍萬捌仟玖佰壹拾壹元，及自民國九十六
年六月二日起至清償日止按週年利率百分之五計算之利息。原告
其餘之訴駁回。
訴訟費用由被告負擔百分之十；餘由原告負擔。
本判決第一項得假執行，但被告如於執行標的物拍定、變賣或物
之交付前以新台幣伍萬捌仟玖佰壹拾壹元為原告預供擔保，或將
請求標的物提存後，得免為假執行。
原告其餘假執行之聲請駁回。
    事實及理由
一、原告起訴主張：民國95年6 月21日，被告夥同其餘4 名姓名
    年籍不詳之成年男子，前往桃園縣平鎮市○○路○ 段267 號
    和欣客運中壢站內，將當時值勤中之原告強行押上自小客車
    ，並在車上毆打原告，強行搶走原告知悉台幣（下同）7,00
    0 元，隨後至台北縣三重市○○路和欣客運三重站與訴外人
    張曉芸會合，又在前開車上毆打原告，並將之載往台北縣蘆
    洲市某排水溝旁，由另2 位男子下車毆打原告，因而使原告
    受有右手肘多處擦傷、額頭1 公分撕裂傷、右臉頰、右嘴角
    及鼻子嚴重瘀青紅腫等傷害，並將原告棄置於前開地點自行
    離去。案經本院以95年度訴字第2303號刑事案件審理。爰依
    民法第184 條第1 項、第193 條第1 項、第195 條第1 項，
    請求被告賠償下列項目及金額：(1)醫療費用部分：原告因受
    前開傷害支出醫療費用計200,000 元。(2)增加生活所需之交
    通費用：原告受傷搭乘計程車往返醫院、家中及法院、家中
    ，共計支出車資6,000 元。(3)喪失勞動能力之損失：原告因
    受有前開傷害6 個月無法正常工作，以每月薪資31,870元計
    算，損失薪資191,220 元。(4)精神慰撫金部分：原告因被告
    之侵權行為，受有極度之傷害，爰請求被告賠償精神慰撫金
    300,000 元等語。並聲明：(1)被告應給付原告597,220 元，
    及自刑事附帶民事訴訟起訴狀繕本送達之翌日起至清償日止
    ，按週年利率5 % 計算之利息。(2)原告願供擔保請准宣告假
    執行。
二、被告則以：(一)、本件係因原告強吻被告女友，以致被告女友
    精神受創，且原告是因騷擾公司同事而離職，與本件傷害無
    關，且被告並未強制將原告帶離。(二)、原告就醫療費用之請
    求應提出單據為憑。(三)、並聲明：(1)駁回原告之訴。(2)如受
    不利之判決，願供擔保請准宣告免為假執行。
三、兩造不爭執部分：
    被告於95年6 月21日，夥同其餘4 名姓名年籍不詳之成年男
    子，前往桃園縣平鎮市○○路○ 段267 號和欣客運中壢站內
    ，要求原告一同搭乘其自小客車離開，並在車上毆打原告，
    隨後將之載往台北縣蘆洲市某排水溝旁，由另2 位男子下車
    毆打原告，因而使原告受有右手肘多處擦傷、額頭1 公分撕
    裂傷、右臉頰、右嘴角及鼻子嚴重瘀青紅腫等傷害。
四、本院判斷：
(一)、按「當事人主張之事實，經他造於準備書狀內或言詞辯論時
    或在受命法官、受託法官前自認者，無庸舉證。」、「當事
    人對於他造主張之事實，於言詞辯論時不爭執者，視同自認
    。」民事訴訟法第279 條第1 項前段及第280 條第1 項前段
    ，定有明文。本件原告主張被告故意不法侵害其身體，致其
    受有右手肘多處擦傷、額頭1 公分撕裂傷、右臉頰、右嘴角
    及鼻子嚴重瘀青紅腫等傷害之事實，業據其提出與所述相符
    之縣立台北醫院驗傷診斷書為證，且為被告所不爭執，是被
    告之故意侵權行為責任甚明，而本院及台灣高等法院刑事庭
    均同此認定，有本院95年度訴字第2302號刑事判決及台灣高
    等法院96年度上字第880 號刑事判決在卷可稽，並經本院調
    閱上開刑事卷宗查核屬實，是原告主張伊受有前開傷害係因
    被告之故意傷害行為所致，堪信為實在。
(二)、次按「因故意或過失，不法侵害他人之權利者，負損害賠償
    責任。」、「不法侵害他人之身體或健康者，對被害人因此
    喪失或減少勞動，或增加生活上之需要時，應負賠償責任。
    」、「不法侵害他人之身體、健康、名譽、自由、信用、隱
    私、貞操，或不法侵害他人其他人格法益而情節重大者，被
    害人雖非財產上之損害，亦得請求賠償相當之金額。」民法
    第184 條第1 項前段、第193 條第1 項及第195 條第1 項前
    段分別定有明文。本件被告對於原告所受之損害既應負賠償
    責任，則原告依前開規定訴請被告賠償其所受之損害，即屬
    有據。茲就原告請求賠償之項目及金額審究如下：
(1)、醫療費用部分：原告主張伊因前開傷害已支出醫療費用20
    0,0000元之事實，僅提出台北縣立醫院驗傷診斷書影本1 紙
    為證，就前開診斷書並無從證明原告前開主張是否屬實。嗣
    本院依原告聲請向台北縣立醫院函詢原告因本件傷害至該院
    就診，支出之醫療費用自付額若干，該院表示原告支付之醫
    療費用自付額為1,715 元，有該院96年7 月24日北縣醫歷字
    第0960006081號函所附門診醫療費用明細表可憑，被告對此
    並不爭執，是原告請求被告賠償1,715 元之醫療費用，於法
    有據，應予准許，逾此部分之請求，即屬無據。至原告主張
    伊因植牙支出植牙矯正費用80,000元，被告應賠償其損害云
    云，未據原告舉證以實其說，亦難准許。
(2)、交通費用部分：原告主張其受傷後需往返醫院、家中及法院
    之間，共計支出計程車費6,000 元云云，然為被告所否認。
    依原告所提前開驗傷診斷書，並無從得知原告因前開刑事案
    件受傷害，達於需以計程車代步之程度，且原告並未提出任
    何單據證明伊確有支出前開費用，是原告請求前開交通費用
    ，尚乏實據。
(3)、減少勞動能力之損失：按損害賠償債，以有損害之發生及有
    責任原因之事實，並二者之間，有相當因果關係為成立要件
    ，故原告所主張之損害賠償之債，如不合於此項成立要件者
    ，即難謂有損害賠償請求權存在，最高法院48年台上字第48
    1 號判例著有明文。而所謂相當因果關係，係指依經驗法則
    ，綜合行為當時所存在之一切事實，為客觀之事後審查，認
    為在一般情形上，有此環境，有此行為之同一條件，均發生
    同一之結果者，則該條件即為發生結果之相當條件，行為與
    結果即有相當之因果關係，反之，若在一般情形上，有此同
    一條件存在，而依客觀之審查，認為不必然皆發生此結果者
    ，則該條件與結果並不相當，不過為偶然之事實而已，行為
    與結果間即無相當因果關係。原告主張伊因前開傷害6 個月
    無法正常工作，請求減少勞動能力之損失191,220 元乙節，
    為被告所否認，依台北縣立醫院96年7 月24日北縣醫歷字第
    0960006081號函所附病歷摘要表之記載，原告前開傷害係一
    般挫傷，修養1 週即可工作等語，再佐以原告於案發之時每
    日薪資約為1,028 元（95年5 月份薪資31,8 70 ÷31＝1028
    .06 ，小數點以下四捨五入），有原告所提薪資明細1 紙可
    參，且為被告所不爭執。是原告因本件傷害無法工作之損失
    應為7,196 元（即1,028 ×7 ＝7,196） ，原告主張被告應
    對其受有勞動能力喪失之損害負賠償責任，於前開數額內為
    有理由，逾此數額之請求即於法無據，不應准許。
(4)、精神慰撫金部分：原告主張其因前開傷害受有極度創傷，感
    痛苦，被告應賠償原告300,000 元之精神慰撫金乙節，亦為
    被告所否認。經查，原告因受有右手肘多處擦傷、額頭1 公
    分撕裂傷、右臉頰、右嘴角及鼻子嚴重瘀青紅腫等傷害至台
    北縣立醫院診治，有原告提出之診斷證明書1 件及上開台北
    縣立醫院回函在卷可參，審諸原告因與被告之嫌隙而生本件
    傷害事件，事發之後原告即自原工作地點離職，有和欣客運
    回函1 紙及該函所附打卡紀錄與員工離職單可證，是原告請
    求被告賠償其精神上之慰撫金，要屬有據。又查兩造均為國
    中畢業，原告於事件發生時任職於和欣客運，名下無不動產
    ；被告於本事件發生時無業，名下無財產，有本院依職權調
    閱兩造稅務電子閘門財產所得調件明細表附卷可稽，本院審
    酌被告之傷害原告之原因、惡性及兩造之身分、地位、經濟
    能力及原告身體上及精神上所受痛苦之程度等一切情狀，認
    原告請求被告賠償300,000 元之慰撫金，尚屬過高，應減至
    50,000元為適當，原告請求超過50,000元之慰撫金部分，要
    屬無據。
(5)、綜上所述，原告所得請求賠償之金額為58,911元（7,196 ＋
    1,715 ＋50,000＝58,911）。
(三)、從而，原告依侵權行為法律關係，請求被告給付58,911元，
    及自刑事附帶民事訴訟起訴狀繕本送達翌日即95年6 月2 日
    起至清償日止，按週年利率5%計算之法定遲延利息，為有理
    由，應予准許；逾此範圍之請求則無理由，應予駁回。
(四)、本件所命被告給付之金額未逾500,000 元，依民事訴訟法第
    389 條第1 項第5 款規定，應依職權宣告假執行，惟被告陳
    明願供擔保請准宣告免為假執行，亦無不合，爰酌定相當之
    擔保金額准許之。至原告敗訴部分，其假執行之聲請已失所
    依附，應予駁回。
(五)、兩造其餘攻擊防禦方法及所提出之各項證據資料，經審酌後
    ，因認與判決之基礎無涉，且不影響判決之最後結果，爰不
    予以一一論述，附此敘明。
(六)、結論：原告之訴為一部有理由，一部無理由，依民事訴訟法
    第79條、第389 條第1 項第5 款及第392 條第2 項，判決如
    主文。
中　　華　　民　　國　　96　　年　　8 　　月　　31　　日
                  民事第一庭    法　官　卓立婷
以上正本係照原本作成。
如對本判決上訴，須於判決送達後20日內向本院提出上訴狀。
中　　華　　民　　國　　96　　年　　9 　　月　　3 　　日
                                書記官　冒佩妤
